臺北高等行政法院裁定
111年度訴字第139號
原      告  中鋼運通股份有限公司

代  表  人  張秋波              
訴訟代理人  尤中瑛律師
            余天琦律師
            黃欣欣律師
被      告  勞動部勞工保險局

代  表  人  陳琄                
訴訟代理人  宋燕玲              
            高雅慧              
上列當事人間勞工退休金條例事件，原告不服勞動部中華民國11
0年12月8日勞動法訴一字第1100013960號訴願決定，提起行政訴
訟，本院裁定如下：
　　主  文
本件移送於臺灣臺北地方法院行政訴訟庭。
　　理  由
一、按對於公法人之訴訟，由其公務所所在地之行政法院管轄，
    其以公法人之機關為被告時，由該機關所在地之行政法院管
    轄；訴訟之全部或一部，法院認為無管轄權者，依原告聲請
    或依職權以裁定移送於其管轄法院，行政訴訟法第13條第1
    項、第18條準用民事訴訟法第28條第1項定有明文。又適用
    簡易訴訟程序之事件，以地方法院行政訴訟庭為第一審管轄
    法院；其他關於公法上財產關係之訴訟，其標的之金額或價
    額在新臺幣（下同）40萬元以下行政訴訟事件，除本法別有
    規定外，適用本章所定之簡易程序，復為行政訴訟法第229
    條第1項、第2項第3款所明定。
二、本件被告以原告未覈實申報及調整訴外人劉新揚勞工退休金
    月提繳工資，依勞工退休金條例第15條第3項規定，以民國1
    10年5月27日保退三字第11060053691號函（下稱原處分）逕
    予更正及調整，並於原告110年5月提繳之勞工退休金內補收
    短計之勞工退休金，原告不服原處分提起訴願，經勞動部11
    0年12月8日勞動法訴一字第1100013960號訴願決定（下稱訴
    願決定）駁回後，向本院提起本件訴訟，訴請撤銷原處分及
    訴願決定。經查，依勞工退休金條例第7條第1項及第14條第
    1項規定，雇主應為本國籍勞工負擔提繳之退休金，不得低
    於勞工每月工資百分之六。是以，勞工之月提繳工資僅為計
    算雇主為勞工提繳退休金之基準，故被告以原告未覈實申報
    及調整劉新揚勞工退休金月提繳工資，依原處分逕予更正及
    調整後，依前揭規定雇主提繳率為百分之六計算，原告因而
    須補提繳勞工退休金之差額僅為1萬8,823元，有被告提出之
    勞工退休金差額明細表在卷可證（本院卷第237頁）。從而
    ，本件原告所爭執訴訟標的應為補提繳勞工退休金之差額，
    其金額既在40萬元以下，即應適用簡易訴訟程序甚明，揆諸
    上開說明，本院應以裁定移送有管轄權之臺灣臺北地方法院
    行政訴訟庭（被告機關所在地為臺北市中正區），以資適法
    ，爰依職權裁定如主文。
中　　華　　民　　國　　111 　年　　12　　月　　13　　日
　　　　　　　　　　臺北高等行政法院第二庭
                          　　審判長法  官　楊  得  君　
                             　　　 法  官　李  明  益
                            　 　　 法  官　高  維  駿　
上為正本係照原本作成。
如不服本裁定，應於送達後10日內向本院提出抗告狀（須按他造
人數附繕本）。
中　　華　　民　　國　　111 　年　　12　　月　　13　　日
　　　　　　　　　　　　　　　　　　書記官　陳  怡  如